# 请教陈版，关于票据质押的问题

提问人：恶 之 华 时间：2022-04-11 10:13:53
陈版好，想像您请教一下关于票据质押的问题：
对于应收票据会计处理：公司依据票据承兑方是否为6+9银行，判断其信用等级。信用等级高的票据，期末重分类至应收款项融资。针对期末将信用等级较高的票据质押给银行部分，历史上公司都是持有至到期。
1 、如果公司历史都是将质押票据持有至到期的，这部分质押票据期末是否应当重分类至应收款项融资？
2 、如果公司历史还存在将质押票据收回进项背书质押的多种情况，这部分质押票据期末是否应当重分类至应收款项融资？

回答人：chenyiwei
1 、如果公司历史都是将质押票据持有至到期的，则其业务模式是持有至到期以收取合同现金流量，属于以摊余成本计量的金融资产。列报为应收票据。
2 、质押票据的持有目的也不是为了出售，故仍列报为应收票据更恰当。